【裁判字號】    97,審交易,444
【裁判日期】    980105
【裁判案由】    過失致死
【裁判全文】
臺灣高雄地方法院刑事判決           97年度審交易字第444號
公  訴  人  臺灣高雄地方法院檢察署檢察官
被      告  丙○○
                    （現另案於臺灣屏東監獄執行中）
上列被告因過失致死案件，經檢察官提起公訴（97年度偵緝字第
1804號），嗣因被告就被訴事實為有罪之陳述，本院依簡式審判
程序審理，判決如下：
    主  文
丙○○犯過失致人於死罪，處有期徒刑壹年。
    事  實
一、丙○○未持有合格重型機車駕照，且騎乘機車應注意車前狀
    況，並隨時採取必要之安全措施，機車載物寬度不得超過把
    手外緣10公分，而依當時夜間光線昏暗，天氣晴，路面鋪設
    柏油，乾燥無缺陷，無障礙物，視距良好又無不能注意之情
    事，竟疏未注意及此，於民國97年4 月12日凌晨3 時30分許
    ，自高雄縣彌陀鄉海邊近高雄縣永安鄉之某處，騎乘車號
    GZL-415 號重型機車，將長190 公分、寬30公分鐵製鷹架5
    組橫放在寬40公分之機車腳踏板上，並沿高雄縣彌陀鄉○○
    ○路往岡山方向西向東行駛，嗣於同日4 時18分許行經山霸
    煙路段電桿山霸高幹15左9 右分7 路段時，適有康天山飲酒
    後騎乘車號H8B-233 號重型機車搭載乙○○，由對向車道往
    彌陀方向行駛，因未及注意閃躲，丙○○騎乘上開重型機車
    所搭載之鐵製鷹架，遂撞擊康天山騎乘之上開機車前方，丙
    ○○、康天山、乙○○因而人車倒地，康天山受有四肢多處
    撕裂傷、頭部挫傷、腹腔內出血等傷害，乙○○受有左股骨
    開放性骨折、多處擦傷、頭部外傷等傷害（傷害部分未據告
    訴），嗣因路過發現車禍之孫志豪報警，將丙○○、康天山
    、黃永忠送醫急救，惟康天山因腹腔內出血，仍於到院前死
    亡。
二、案經康天山之弟甲○○訴由臺灣高雄地方法院檢察署檢察官
    偵查起訴。
    理  由
一、本件被告丙○○所犯刑法第276 條第1 項過失致死罪，係死
    刑、無期徒刑、最輕本刑為3 年以上有期徒刑以外之罪，其
    於準備程序中就被訴事實為有罪之陳述，經法官告知簡式審
    判程序之旨，並聽取公訴人及被告之意見後，本院認宜進行
    簡式審判程序，依刑事訴訟法第273 條之1 之規定，裁定進
    行簡式審判程序，合先敘明。
二、上揭事實業據被告於本院審理時坦承不諱，核與證人孫志豪
    、乙○○於警詢之證述相符，並有道路交通事故現場圖、道
    路交通事故調查表（一）（二）各1 份、車號GZL-415 查詢
    重型機車車籍、車號H8B-233 查詢重型機車車籍、康天山之
    高雄縣立岡山醫院（委託秀傳紀念醫院經營）法醫參考病歷
    摘要表、康天山之臺灣高雄地方法院檢察署97年4 月12日相
    驗屍體證明書、臺灣高雄地方法院檢察署檢驗報告書、照片
    39張、康天山之血液中酒精濃度檢驗報告、乙○○之血液中
    酒精濃度檢驗報告丙○○之診斷證明書、丙○○之血液中酒
    精濃度檢驗報告各1 份在卷可稽，是被告之自白與事實相符
    ，應堪採信。
三、按駕駛人應注意車前狀況並隨時採取必要之安全措施；又機
    車載物寬度不得超過把手外緣10公分，道路交通安全規則第
    94條第3 項、第88條第1 款定有明文，查被告駕駛前開重型
    機車原應注意上揭道路交通安全規定，且衡諸案發時、地夜
    間光線昏暗，天候晴，路面鋪裝柏油，乾燥無缺陷亦無障礙
    物，視距良好，又無不能注意之情形，詎其應注意、能注意
    而疏未注意，進而肇致本件交通事故，使被害人因此受四肢
    多處撕裂傷、頭部挫傷導致腹腔內出血而死亡，是其過失行
    為與被害人死亡結果二者間具有相當因果關係，應堪認定。
    本件事證明確，被告犯行堪以認定，應依法論科。
四、核被告所為，係犯刑法第276 條第1 項過失致死罪。按汽車
    駕駛人無駕駛執照駕車，因而致人受傷或死亡，依法應負刑
    事責任者，加重其刑至二分之一，道路交通管理處罰條例第
    86條第1 項定有明文。查被告於97年4 月12日肇事當時並未
    持有合格重型機車駕駛執照，業經被告坦承不諱，並有監理
    查詢資料在卷可參，是其無合格駕駛執照仍駕駛上開重型機
    車，因而肇事致被害人死亡，自應依道路交通管理處罰條例
    第86條第1 項之規定，加重其刑至二分之一。
五、審酌被告犯後坦承犯行，犯後態度尚可，惟其應知悉無駕駛
    執照不得駕駛重型機車，竟恣意違反法令，騎乘重型機車，
    嚴重影響其他社會大眾之交通安全，又其疏未注意，將長約
    190 公分之鐵製鷹架橫放於腳踏板後騎車上路，致被害人閃
    躲不及，致生本件事故，對被害人造成無可彌補之傷害，另
    被害人康天山送醫後經測得血液中酒精濃度為0.875MG/L ，
    被告犯後因無工作，亦無法與被害人家屬達成和解等一切情
    況，量處如主文所示之刑。
據上論斷，應依刑事訴訟法第273 條之1 第1 項、第299 條第1
項前段，道路交通管理處罰條例第86條第1 項，刑法第第276 條
第1 項，刑法施行法第1 條之1 ，判決如主文。
本案經檢察官丁○○到庭執行職務。
中    華    民    國    98    年    1     月    5     日
                  交通法庭  法  官  梁淑美
以上正本證明與原本無異。
如不服本判決應於收受本判決後10日內向本院提出上訴書狀，並
應敘述具體理由，如未敘述上訴理由者，應於上訴期間屆滿後20
日內補提理由書狀於本院（均須按他造當事人之人數附繕本）「
切勿逕送上級法院」。
中    華    民    國    98    年    1     月    5     日
                            書記官  林豐富
附錄本判決論罪之法條：
中華民國刑法第276條
（過失致死罪）
因過失致人於死者，處2 年以下有期徒刑、拘役或2 千元以下罰
金。
從事業務之人，因業務上之過失犯前項之罪者，處5 年以下有期
徒刑或拘役，得併科3 千元以下罰金。


司法院資訊處製作；財團法人民間司法改革基金會備份。
